ROSO ANTONIO PEÑARANDA

DESARROLLADOR DE SOFTWARE

CONTACTO

(312) 749-7884

ROSOPENARANDA@GMAIL.COM

GOO.GL/WZKMDP

GITHUB.COM/ROSOPENARANDA

PFRFII

Tengo estudios de ingeniería de la computación en la Universidad Simón Bolívar, Además he realizado distintos cursos de programación con Flutter, React.js cursos de Cyber Seguridad, Pentesting, Hacking Ético. Experiencia en el desarrollo de aplicaciones web utilizando Bootstrap y React.js, y aplicaciones móviles con Flutter, además de desarrollo de API Rest utilizando Django y Node.js y manejadores de bases de datos relacionales como PostgreSql, MySql, y no relacionales como MongoDb y Reddis

SKILLS

- Diseño y Desarrollo de bases de datos relacionales.
- Desarrollo Web: ReactJs, Redux
- Desarrollo API Rests: ExpressJS, NestJs, Django
- API con Graphql y Apolo
- SQL, Pl/PGSQL: PostgresSQL, MySql, Oracle
- NoSql: MongoDB, Reddis
- POO en: Python, Ruby, JS
- Conocimiento de programación funional con Haskel.
- Conocimiento de pentesting y hacking ético.
- Redes Informaticas
- Docker
- SO: Debian y MacOS

EXPERIENCIA

DESARROLLADOR FULL STACK

BRANDO & ASOCIADOS | FEB 2018 - DIC 2018

Desarrollo de Aplicación web, esta app estaba compuesta por un API Rest implementada en Node.js y una vista en React.js, se encargaba de manejar la información de todos los casos que lleva el escritorio de abogados, mostrar las distintas métricas relacionadas a los casos y conseguir relaciones existentes entre distintos casos, según parámetros definidos por los investigadores.

GERENTE DE SISTEMAS INFORMATICOS

RED TECNOLÓGICA 20 C.A. | MAR 2015 - ENE 2018

- Diseño y Desarrollo de las distintas aplicaciones webs que solicitaban los clientes de la empresa.
- Diseño del plano de cableado para las instalaciones de CCTV.
- Entrenamiento de los programadores que pertenecían al departamento de sistemas.

GERENTE SISTEMAS Y TEGNOLOGÍA AEROCASILLAS DE VENEZUELA | SEP 2012 - ENE 2015

- Desarrollo y mantenimiento del sistema de facturación e inventario de la empresa.
- Entrenamiento del nuevo personal del departamento.
- Diseño e implementación del sistema de tracking local de la paqueteria que transportaba la empresa.

EDUCACIÓN

INGENIERIA DE LA COMPUTACIÓN

UNIVERSIDAD SIMÓN BOLÍVAR | 2008 - SIN FINALIZAR APROBADOS 199 DE 205 CREDITOS

PREMIOS Y PROYECTOS PERSONALES

PROYECTO CCS212.COM

CENTRALIZAR EN UNA BASE DE DATOS PÚBLICA LA INFORMACIÓN DE REGISTROS, NOTARIAS, UNIVERSIDADES Y MINISTERIOS DE LA CIUDAD DE CARACAS, EL SISTEMA CUENTA CON UNA PÁGINA WEB DESARROLLADA EN REACT.JS (CCS212.COM) Y UNA APP MÓVIL IMPLEMENTADA EN FLUTTER, CON TODA LA INFORMACIÓN DISPONIBLE SIN NECESIDAD DE UNA CONEXIÓN A INTERNET..

ANÁLISIS DE RIESGOS INFORMÁTICOS DEL SISTEMA DE GESTIÓN DE BIBLIOTECAS KOHA

ANALISIS DE RIESGOS REALIZADO EN LA BIBLIOTECA CENTRAL DE LA UNIVERSIDAD SIMÓN BOLÍVAR

RETO HACKING 2017

REALIZADO POR LA EMPRESA INTELICORP SEGURIDAD, FORME PARTE DEL EQUIPO CAMPEÓN Y RECIBÍ LA MENCIÓN DEL HACK MÁS CREATIVO.